【裁判字號】    89,易,5161
【裁判日期】    901115
【裁判案由】    詐欺等
【裁判全文】
臺灣高雄地方法院刑事判決                        八十九年度易字第五一六一號
    公  訴  人  臺灣高雄地方法院檢察署檢察官
    被      告  乙○○
右列被告因詐欺等案件，經檢察官提起公訴（八十九年度偵緝字第一一五三號），本
院判決如左：
    主  文
乙○○意圖為自己不法之所有，以詐術使人將本人之物交付，累犯，處有期徒刑肆月
，如易科罰金，以佰元折算壹日；又傷害人之身體，累犯，處有期徒刑月，如易
科罰金，以佰元折算壹日；應執行有期徒刑陸月，如易科罰金，以佰元折算壹日
。
    事  實
一、乙○○曾於民國八十六年間因竊盜等案件，經法院判處有期徒刑六月確定，並於
    八十六年十一月八日執行完畢，復於八十八年九月間，由甲○○之介紹而得知黃
    恆生曾遺失賓士牌汽車一輛欲尋回，竟意圖為自己不法之所有，向黃恆生佯稱僅
    須花費新台幣三十萬元，即能將黃恆生之汽車於一個月內尋回，其後並以車子已
    找獲為由，要求黃恆生先行給付部分款項，致使黃恆生不疑有他，而先後交付新
    台幣五萬元、六萬元、二萬元、二萬元，其中一萬元為甲○○取走，乙○○實際
    取得十四萬元，惟乙○○於得款後竟未交付黃恆生失竊車輛，並避不見面，黃恆
    生始知受騙。嗣於八十八年十一月三日二十時許，黃恆生因不甘受騙，至高雄縣
    鳥松鄉○○村○○路八一二號乙○○住處理論，雙方發生爭執，黃恆生見乙○○
    之子前來助陣，為免受傷害，乃跑離現場，乙○○由其子騎機車自後追及下車後
    ，竟另基於傷害之犯意，持木棍毆打黃恆生左後背及前額各一下，致黃恆生倒地
    並受有前額、左、右大腿小腿多處裂傷及左、右手部多處瘀傷之傷害。
二、案經黃恆生訴請台灣高雄地方法院檢察署檢察官偵查起訴。
    理  由
一、訊之被告乙○○矢口否認有何右揭犯行，辯稱：伊雖有幫告訴人黃恆生找其遺失
    之賓士牌汽車，但告訴人當時說要給伊五萬元，另伊有向告訴人借取六萬元，共
    向告訴人十一萬元，而於八十八年十一月三日，伊雖與告訴人發生口角，但未打
    傷告訴人，告訴人離開時，伊告訴人係要其至派出所談清楚，告訴人自己跌倒受
    傷云云。經查，被告上開詐取告訴人及毆打告訴人成傷之犯罪事實，業據告訴人
    於偵查及審理中指訴綦詳，並有被告所簽發予告訴人之面額十四萬元之本票一紙
    附卷可資佐證，又被告與告訴人二人原不相識，係因此次告訴人車輛失竊急欲尋
    回，始經由二人共同友人甲○○介紹相識，此業據被告與告訴人於審理中陳明無
    誤，若非被告以尋回告訴人車輛為由，告訴人當無交付被告金錢之理，被告辯稱
    部分款項係向告訴人所借等語，尚不足採；又告訴人受傷部分，並有告訴人所提
    受傷之診斷證明書一紙附卷可稽，被告辯稱係告訴人自己跌倒等語，顯係卸責之
    詞，亦不足採；本件罪證明確，被告犯行堪以認定。
二、核被告所為，係分別犯刑法第三百三十九條第一項之詐欺取財罪及第二百七十七
    條第一項之普通傷害罪。被告所犯上開二罪，犯意個別，行為互異，應予分論併
    罰。公訴意旨認上開二罪有方法結果之牽連關係，容有誤會，併此敘明。被告曾
    受上開有期徒刑之執行，有其台灣高雄地方法院檢察署刑案資料查註紀錄表、台
    灣高等法院被告全國前案紀錄表及台灣高雄地方法院被告院內索引卡紀錄表各一
    份在卷可查，其於執行完畢後五年內再犯本件有期徒刑以上之罪，為累犯，依法
    加重其刑。審酌被告趁他人急欲尋回失竊車輛之際騙取他人之財物，所騙取之金
    額尚非鉅大，告訴人本件所受傷害之程度，及除上開所述前科外，尚於七十四年
    三月、八十年一月、八十年十月間，分別因竊盜案件，經法院判處有期徒刑一年
    二月、八月、二年確定，並於七十四年八月二十一日、八十一年四月十五日、八
    十三年五月十八日執行完畢，有其上開前科資料紀錄表在卷可查，平日素行不佳
    ，且本件犯罪後尚未對於告訴人為賠償等一切情狀，分別量處如主文所示之刑，
    並均諭知易科罰金之折算標準，併定其應執行之刑。又被告於行為後，刑法第四
    十一條業於九十年一月十日修正公布施行，並於同年月十二日生效，依修正前之
    刑法第四十一條規定：「犯最重本刑為三年以下有期徒刑以下之刑之罪，而受六
    個月以下有期徒刑或拘役之宣告，因身體、教育、職業或家庭之關係，執行顯有
    困難者，得以一元以上三元以下折算罰金」，惟修正後之刑法第四十一條第一項
    規定「犯最重本刑為五年以下有期徒刑以下之刑之罪，而受六個月以下有期徒刑
    或拘役之宣告，因身體、教育、職業或家庭之關係或其他正當理由，執行顯有困
    難者，得以一元以上三元以下，易科罰金。但確因不執行所宣告之刑，難收矯正
    或難以維持法秩序者，不在此限」。比較上開新舊法，以新法較有利於被告，依
    刑法第二條第一項前段之規定，應適用裁判時之法律，爰予諭知易科罰金之折算
    標準，併此敘明。
據上論斷，應依刑事訴訟法第二百九十九條第一項前段，刑法第二百七十七條第一項
、第三百三十九條第一項、第四十七條、第五十一條第五款、第二條第一項前段、第
四十一條第一項，罰金罰鍰提高標準條例第一條前段、第二條，判決如主文。
中    華    民    國      九十    年      十一      月      十五        日
                                  臺灣高雄地方法院刑事庭
                                      法  官    林 俊 寬
右正本證明與原本無異。
如不服本判決，應於判決送達後十日內，向本院提出上訴狀。
                                      書記官    李 文 廣
中    華    民    國      九十    年      十一      月      十五        日
附錄本判決論罪科刑之法條
傷害人之身體或健康者，處三年以下有期徒刑，拘役或一千元以下罰金。
犯前項之罪，因而致人於死者，處無期徒或七年以上有期徒刑，致重傷者，處三年以
上、十年以下有期徒刑。


司法院資訊處製作；財團法人民間司法改革基金會備份。
